<?xml version='1.0' encoding='utf-8'?>
<verb default="bainistigh" disambig="">
  <verbalNoun default="bainistiú" />
  <verbalAdjective default="bainistithe" />
  <tenseForm default="bainistigh" tense="Past" dependency="Indep" person="Base" />
  <tenseForm default="bainistíomar" tense="Past" dependency="Indep" person="Pl1" />
  <tenseForm default="bainistíodar" tense="Past" dependency="Indep" person="Pl3" />
  <tenseForm default="bainistíodh" tense="Past" dependency="Indep" person="Auto" />
  <tenseForm default="bainistigh" tense="Past" dependency="Dep" person="Base" />
  <tenseForm default="bainistíomar" tense="Past" dependency="Dep" person="Pl1" />
  <tenseForm default="bainistíodar" tense="Past" dependency="Dep" person="Pl3" />
  <tenseForm default="bainistíodh" tense="Past" dependency="Dep" person="Auto" />
  <tenseForm default="bainistíodh" tense="PastCont" dependency="Indep" person="Base" />
  <tenseForm default="bainistínn" tense="PastCont" dependency="Indep" person="Sg1" />
  <tenseForm default="bainistíteá" tense="PastCont" dependency="Indep" person="Sg2" />
  <tenseForm default="bainistímis" tense="PastCont" dependency="Indep" person="Pl1" />
  <tenseForm default="bainistídís" tense="PastCont" dependency="Indep" person="Pl3" />
  <tenseForm default="bainistítí" tense="PastCont" dependency="Indep" person="Auto" />
  <tenseForm default="bainistíodh" tense="PastCont" dependency="Dep" person="Base" />
  <tenseForm default="bainistínn" tense="PastCont" dependency="Dep" person="Sg1" />
  <tenseForm default="bainistíteá" tense="PastCont" dependency="Dep" person="Sg2" />
  <tenseForm default="bainistímis" tense="PastCont" dependency="Dep" person="Pl1" />
  <tenseForm default="bainistídís" tense="PastCont" dependency="Dep" person="Pl3" />
  <tenseForm default="bainistítí" tense="PastCont" dependency="Dep" person="Auto" />
  <tenseForm default="bainistíonn" tense="PresCont" dependency="Indep" person="Base" />
  <tenseForm default="bainistím" tense="PresCont" dependency="Indep" person="Sg1" />
  <tenseForm default="bainistímid" tense="PresCont" dependency="Indep" person="Pl1" />
  <tenseForm default="bainistítear" tense="PresCont" dependency="Indep" person="Auto" />
  <tenseForm default="bainistíonn" tense="PresCont" dependency="Dep" person="Base" />
  <tenseForm default="bainistím" tense="PresCont" dependency="Dep" person="Sg1" />
  <tenseForm default="bainistímid" tense="PresCont" dependency="Dep" person="Pl1" />
  <tenseForm default="bainistítear" tense="PresCont" dependency="Dep" person="Auto" />
  <tenseForm default="bainisteoidh" tense="Fut" dependency="Indep" person="Base" />
  <tenseForm default="bainisteoimid" tense="Fut" dependency="Indep" person="Pl1" />
  <tenseForm default="bainisteofar" tense="Fut" dependency="Indep" person="Auto" />
  <tenseForm default="bainisteoidh" tense="Fut" dependency="Dep" person="Base" />
  <tenseForm default="bainisteoimid" tense="Fut" dependency="Dep" person="Pl1" />
  <tenseForm default="bainisteofar" tense="Fut" dependency="Dep" person="Auto" />
  <tenseForm default="bainisteodh" tense="Cond" dependency="Indep" person="Base" />
  <tenseForm default="bainisteoinn" tense="Cond" dependency="Indep" person="Sg1" />
  <tenseForm default="bainisteofá" tense="Cond" dependency="Indep" person="Sg2" />
  <tenseForm default="bainisteoimis" tense="Cond" dependency="Indep" person="Pl1" />
  <tenseForm default="bainisteoidís" tense="Cond" dependency="Indep" person="Pl3" />
  <tenseForm default="bainisteofaí" tense="Cond" dependency="Indep" person="Auto" />
  <tenseForm default="bainisteodh" tense="Cond" dependency="Dep" person="Base" />
  <tenseForm default="bainisteoinn" tense="Cond" dependency="Dep" person="Sg1" />
  <tenseForm default="bainisteofá" tense="Cond" dependency="Dep" person="Sg2" />
  <tenseForm default="bainisteoimis" tense="Cond" dependency="Dep" person="Pl1" />
  <tenseForm default="bainisteoidís" tense="Cond" dependency="Dep" person="Pl3" />
  <tenseForm default="bainisteofaí" tense="Cond" dependency="Dep" person="Auto" />
  <moodForm default="bainistíodh" mood="Imper" person="Base" />
  <moodForm default="bainistím" mood="Imper" person="Sg1" />
  <moodForm default="bainistigh" mood="Imper" person="Sg2" />
  <moodForm default="bainistímis" mood="Imper" person="Pl1" />
  <moodForm default="bainistígí" mood="Imper" person="Pl2" />
  <moodForm default="bainistídís" mood="Imper" person="Pl3" />
  <moodForm default="bainistítear" mood="Imper" person="Auto" />
  <moodForm default="bainistí" mood="Subj" person="Base" />
  <moodForm default="bainistímid" mood="Subj" person="Pl1" />
  <moodForm default="bainistítear" mood="Subj" person="Auto" />
</verb>
